【裁判字號】    89,易,676
【裁判日期】    890712
【裁判案由】    家庭暴力之傷害
【裁判全文】
臺灣屏東地方法院刑事判決                          八十九年度易字第六七六號
    公  訴  人  臺灣屏東地方法院檢察署檢察官
    被      告  乙○○
右列被告因家庭暴力之傷害案件，經檢察官聲請簡易判決處刑（八十九年度偵字第八
三六號），本院屏東簡易庭認不宜，改依通常程序審理，本院判決如左：
    主  文
乙○○傷害直系血親尊親屬之身體，處有期徒刑參月。
    事  實
一、乙○○為甲○○之子，甲○○係乙○○之直係血親尊親屬，有家庭暴力防治法所
    稱之家庭成員關係，詎於民國八十八年十月十九日十四時許，乙○○在其屏東縣
    屏東市○○里○○路七三九巷二一號住處，因向其父甲○○要錢花用，遭甲○○
    拒絕，竟即惱羞成怒，與甲○○發生爭執，乃基於傷害之犯意，而以拳頭毆打甲
    ○○之左胸部一下，致其父甲○○受有左胸後鈍傷之傷害。
二、案經甲○○訴由屏東縣警察局屏東分局移送台灣屏東地方法院檢察署檢察官聲請
    簡易判決處刑，本院改依通常程序處理。
    理  由
一、訊據被告矢口否認右揭犯行，惟查右開事實業據告訴人甲○○迭於警訊及檢察官
    偵查中及本院審理中指訴綦詳，核與證人即被告之母陳冉妹之證述互核相符，並
    有台灣省立屏東醫院之驗傷診斷書一紙附卷為憑，次查告訴人甲○○及證人陳冉
    妹均已七十四歲且被告復為其等之獨子等情，亦據被告供陳無誤並有其等之年籍
    資料在卷可佐，況上揭驗傷診斷書所載傷勢亦與告訴人所稱其遭被告毆打之被害
    情節相合，是依上揭各項客觀情狀觀察足認告訴人並無誣指之慮，堪認告訴人之
    指述與事實相符，被告犯行應堪認定。
二、查告訴人甲○○係被告父，此有其等之戶籍騰本在卷可憑，告訴人甲○○與被告
    係家庭暴力防治法第三條所稱之家庭成員關係，依同法第二條第二項規定，本案
    為家庭暴力罪之傷害案件。核被告傷害其直系血親尊親屬甲○○，所為係犯刑法
    第二百七十七條第一項之傷害罪，並應依同法第二百八十條規定加重其刑至二分
    之一。爰審酌被告素行不良此有台灣高等法院被告全國前案紀錄表附卷為憑、僅
    因細即出手毆打老父、犯後復否認犯行、惟其僅出手毆打一下手段尚非暴烈、犯
    罪時所受之刺激及其品性、生活狀況、智識程度等一切情狀，量處如主文所示之
    刑。至公訴人意旨另以被告正值壯年，不知事親孝行，罔顧倫常，任意出手重毆
    高齡老父，惡性重大，而具體求處被告有期徒刑六月等固非無見，惟查被告犯罪
    之手段尚非暴烈僅出手毆打告訴人甲○○一下，且本件亦非得易科罰金之案件，
    是認檢察官所為之具體求刑尚屬過重，併此敘明。
據上論斷，應依刑事訴訟法第二百九十九條第一項前段、刑法第二百八十條、第二百
七十七條第一項、罰金罰鍰提高標準條例第一條前段，判決如主文。
本案經檢察官呂乾坤到庭執行職務。
中      華      民      國八十九      年      七      月    十二  日
                                      臺灣屏東地方法院刑事第一庭
                                          審判長  法  官  潘正屏
                                                  法  官  包梅真
                                                  法  官  郭書豪
右正本證明與原本無異。
對於本判決如有不服應於收受送達後十日內向本院提出上訴書狀上訴於台灣高等法院
高雄分院並按他造當事人之人數附具繕本。
                                                  書記官  潘豐益
中      華      民      國      八十九      年      七      月    十二  日
附錄本判決論罪科刑之法條：
中華民國刑法第二百七十七條
傷害人之身體或健康者，處三年以下有期徒刑、拘役或一千元以下罰金。
犯前項之罪因而致人於死者，處無期徒刑或七年以上有期徒刑；致重傷者
，處三年以上十年以下有期徒刑。
中華民國刑法第二百八十條
對於直系血親尊親屬，犯第二百七十七條或第二百七十八條之罪者，加重
其刑至二分之一。


司法院資訊處製作；財團法人民間司法改革基金會備份。
